臺灣高雄地方法院民事判決　　　　　　　　　　　　九十三年度訴字第二０五四號
　　原　　　告　日盛國際商業銀行股份有限公司
　　法定代理人　乙○○
　　訴訟代理人　丙○○
　　訴訟代理人　丁○○
　　被　　　告　建溢科技股份有限公司
　兼法定代理人　甲○○
　被　　　告　戊○○
當事人間清償借款事件，本院於民國九十三年十一月二十五日言詞辯論終結，判決如
下：
    主    文
被告應連帶給付原告新臺幣壹佰伍拾柒萬柒仟捌佰零貳元，及自民國九十三年六月二
十六日起至清償日止，按年息百分之十點五計算之利息，並自民國九十三年七月二十
七日起至清償日止，逾期在六個月以內者，按上開利率百分之十，逾期超過六個月者
，按上開利率百分之二十計算違約金。
訴訟費用由被告連帶負擔。
    事實及理由
一、按當事人得以合意定第一審管轄法院，但以關於由一定法律關係而生之訴訟為限
    ，民事訴訟法第二十四條第一項定有明文。經查，本件原告係依消費借貸、連帶
    保證法律關係，訴請被告清償借款，而依當事人間所簽訂之授信合約書第十三條
    約定：「‧‧‧其因本合約書所發生之一切訴訟行為，同意以高雄地方法院為雙
    方合意之第一審管轄法院」，此有該授信合約書一紙在卷可稽，兩造就本件之涉
    訟業已合意以本院為第一審管轄法院。又本件訴訟非屬專屬管轄之訴訟，兩造上
    開合意管轄之約定自不受影響。是本院依前揭法條規定，對本件有管轄權，合先
    敘明。
二、被告等均經合法通知，未於言詞辯論期日到場，核無民事訴訟法第三百八十六條
    各款所列之情形，爰依原告之聲請，由其一造辯論而為判決。
三、原告起訴主張：被告建溢科技股份有限公司（下稱建溢公司）於民國（下同）九
    十三年三月二十五日，邀同被告甲○○、戊○○為連帶保證人，向原告借款新台
    幣（下同）一百七十萬元，約定借款期間自九十三年三月二十六日起至九十六年
    三月二十六日止，借款利息按年利率百分之十點五固定計算，且自借款日起，按
    月攤還本息，如不依約清償本息，全部債務視為到期，並自遲延日起六個月以內
    者，按上開利率百分之十，逾期超過六個月部分，按上開約定利率百分之二十計
    付違約金。詎被告建溢公司自九十三年六月二十六日起即未按期攤還本息，依約
    已喪失期限利益，全部債務視同到期，經核算結果，尚有如主文所示之本金、利
    息及違約金未清償，而被告甲○○、戊○○既為系爭債務之連帶保證人，依法應
    負連帶清償之責，爰本於消費借貸、連帶保證之法律關係，提起本訴，並聲明求
    為判決：如主文所示。
三、被告雖未於最後言詞辯論期日到庭，惟被告戊○○曾於前言詞辯論期日到庭陳述
    ：並未幫被告建溢公司作保，亦不認識被告甲○○，但曾因幫友人辦信用卡，而
    前往原告營業處所，並於原告所備文件上加蓋印章等語置辯，並聲明：求為判決
    駁回原告之訴。
四、按借用人應於約定期限內，返還與借用物種類、品質、數量相同之物；而遲延之
    債務，以支付金錢為標的者，債權人得請求依法定利率計算之遲延利息，但約定
    利率較高者，仍從其約定利率；另當事人得約定債務人於債務不履行時，應支付
    違約金，民法第四百七十八條前段、第二百三十三條第一項、第二百五十條第一
    項分別定有明文。又數人負同一債務，明示對於債權人各負全部給付之責任者，
    為連帶債務，民法第二百七十二條第一項已有明文，而所謂連帶保證債務，係指
    保證人與主債務人負同一債務，對於債權人各負全部給付之責任者而言（最高法
    院四十五年度第一四二六號判例參照）。保證債務，除契約另有訂定外，包含主
    債務之利息、違約金、損害賠償及其他從屬於主債務之負擔，民法第七百四十條
    亦分別定有明文
五、本件原告主張：被告建溢公司於九十三年三月二十五日，邀同被告甲○○、戊○
    ○為連帶保證人向原告借款一百七十萬元，嗣未依約履行債務，全部債務視同到
    期，尚有如主文所示之本金、利息及違約金未清償之事實，業據其提出系爭債務
    授信動用申請書、授信合約書、臺幣存款（授信）帳戶資料等件為證，本院依上
    開證據所載清償期限、方式、利息並受償數額為調查之結果，亦與原告所述之事
    實相符，而被告建溢公司、甲○○對原告主張之事實已受合法之通知，而未於言
    詞辯論期日到場，復未提出任何書狀爭執，原告對其等主張之事實，可堪信為真
    。至被告戊○○雖以前情置辯，惟被告建溢公司偕同被告甲○○、戊○○至原告
    處借款時，負責為其等對保之原告職員陳淑芬到庭證述：本件借款為我負責對保
    ，對保時本人必須親到銀行，我會檢查其
    額、借款期間、利率、月付金額，再請他們在對保書上簽名等語（見本院九十三
    年十一月二十五日言詞辯論筆錄），參以本件授信合約書中，證人陳淑芬曾於被
    告簽名欄位下方之對保人欄位，親簽姓名並記載對保日期為九十三年三月二十五
    日，足認其於本件被告借款過程，確有履行對保程序，則既證人陳淑芬於對保過
    程中，已確實核對借款人及保證人之
    情，足認原告對於被告戊○○曾於授信合約書上簽名，且為系爭債務連帶保證人
    一節已提出相當證據證明，反觀被告戊○○雖否認曾為被告建溢公司作保，惟仍
    自承曾至銀行為他人申辦信用卡，並加蓋印章於原告所備文件等語（見本院九十
    三年十月十九日言詞辯論筆錄），且就其於本院當庭簽名字跡以觀，不論在運筆
    勾勒、捺撇及頓、點等處，均核與原告所提授信合約書中所簽戊○○姓名字跡相
    符，應認該合約書上簽名，確為被告戊○○所親簽，則其既曾前往原告營業處所
    並在授信合約書上簽名，對保人陳淑芬復已向其告知對保金額、借款期間、利率
    等借款內容，堪認其對為被告建溢公司保證一節，已有相當認知。嗣再考量被告
    戊○○辯稱係幫友人辦理信用卡始前往原告營業處所云云，並未提出任何證據加
    以佐證，應認其前開所辯並非可採。
六、綜上所述，被告等人分別為系爭債務之借款人、連帶保證人，且系爭債務尚有如
    主文第一項所示金額並未清償之情，已如前述。從而，原告依消費借貸、連帶保
    證及繼承之法律關係，請求被告應連帶給付如主文所示之欠款、利息及違約金，
    為有理由，應予准許。
七、結論：原告之訴為有理由，依民事訴訟法第三百八十五條第一項前段、第八十五
    條第二項，判決如主文。
中　　　華　　　民　　　國　　九十三　　年　　 十一 　　月　　 三十 　　日
                             臺灣高雄地方法院民事第二庭
                                         法      官 黃宗揚
正本係照原本作成。
如不服本判決，應於送達後廿日內，向本院提出上訴狀並表明上訴理由，如於本判決
宣示後送達前提起上訴者，應於判決送達後十日內補提上訴理由書（須附繕本）。
中　　　華　　　民　　　國　　九十三　　年　　 十一 　　月　　 三十 　　日
                                         法院書記官 陳孟瑩
